【裁判字號】    98,上易,823
【裁判日期】    990420
【裁判案由】    竊盜
【裁判全文】
臺灣高等法院臺南分院刑事判決         98年度上易字第823號
上  訴  人
即  被  告  丁○○
上列上訴人因竊盜案件，不服臺灣雲林地方法院98年度易字第47
0號中華民國98年11月9日第一審判決（起訴案號：臺灣雲林地方
法院檢察署98年度偵字第3205號），提起上訴，本院判決如下：
    主  文
原判決關於被訴竊取乙○○財物部分及執行刑撤銷。
被訴於98年6月7日竊取乙○○財物部分無罪。
其他上訴駁回。
    事  實
一、丁○○前於民國82年間因違反槍砲彈藥刀械管制條例，經臺
    灣高雄地方法院判處有期徒刑5月，於83年間因竊盜、麻醉
    藥品管理條例、肅清煙毒條例等案件，經臺灣屏東地方法院
    分別判處有期徒刑1年8月、8月、4年確定，上開確定判刑案
    件經接續執行，於84年6月6日入監執行，於86年5月8日假釋
    出監，原預計於90年5月9日假釋期滿。又於86年假釋期間因
    詐欺案件，經臺灣高等法院高雄分院以87年度上易字第2279
    號判處有期徒刑1年確定，上揭假釋經撤銷後之殘刑3年10月
    22日與上開判刑確定部分接續執行，於93年9月24日執行完
    畢。詎丁○○仍不知悛改，而為下列犯行：
    (一)丁○○與姓名年籍不詳之成年男子，共同基於意圖為自己
      不法所有之犯意聯絡，於98年5月28日下午1時14分許，駕
      駛車牌號碼2T-7127號自小客車，前往嘉義縣朴子市○○
      路210號前，由該不詳男子先遮蓋住設於該處之監視器，
      再由丁○○以不詳電子干擾器干擾戊○○擺放在上開處所
      騎樓之兌幣機，該兌幣機受干擾後，因而陸續自兌幣口掉
      落新臺幣（下同）10元硬幣，丁○○即將硬幣裝入背包內
      ，而以此方式竊取10元硬幣共6百枚，合計6千元。
    (二)丁○○與姓名年籍不詳之成年男子，共同基於意圖為自己
      不法所有之犯意聯絡，於98年6月4日晚上10時許，駕駛前
      開自小客車，前往雲林縣元長鄉○○路113號，由該不詳
      男子在場把風，丁○○則持不詳電子干擾器干擾甲○○擺
      放在該處之兌幣機，致兌幣機受干擾後，陸續自兌幣口掉
      落10元硬幣，丁○○旋將之裝入背包內，以此方式竊取10
      元硬幣約5百枚，合計約5千元。
二、案經雲林縣警察局斗六分局報告臺灣雲林地方法院檢察署檢
    察官偵查起訴。
    理  由
壹、證據能力之認定：
一、被告丁○○於本院辯稱於被警方拘捕後，遭警方刑求，請求
    傳喚承辦警員丙○○。本院即於審判程序傳喚證人丙○○到
    庭作證。證人丙○○證稱：「（被告問：你們去抓我的時候
    ，為何與台南警方第一分局的人有認識？）因為甲○○與戊○○被偷後報案，我就根據嫌犯的資料查到姓名，查到被告
    的前科紀錄在98年6月有一件煙毒，我再與臺南市第一分局
    的小隊長聯絡，然後小隊長提供我說台南縣歸仁分駐所附近
    的通訊行你常在那邊進出，因為我們有拿到雲林地檢署檢察
    官所出具的拘票，後來我們在台南縣新營市○○路與長榮路
    口拘提到你。（問：我與你有仇恨嗎？）沒有。（問：為何
    你將我帶去我的住處遊街示眾，然後帶去臺南市○○路○段
    罰站十分鐘？）當天在拘提的過程，被告已經激烈反抗，我
    們四個同事再加上臺南市警方的人制伏被告，被告否認竊盜
    ，被告的車上沒有干擾器，同意載我們去他的住處，但是到
    達被告的住處時，被告又說不是他的住處，是他的女友的住
    處，他沒有鑰匙，被告一直聯絡其女友，只說他的女友快來
    、快來，但經過二十分鐘，他女友都沒有來，我們一大群人
    都與被告站在那邊。（問：你是否有打電話叫人來指認我？
    ）因為被害人說有很多相同被竊的情形，所以我就跟被害人
    講聯絡其他被害人到警局指認。被告當時有要打被害人的舉
    動，然後有部分被害人就離去了。（問：當時有部分被害人
    無法指認是我行竊的，但是你跟被害人講是我去作案的，然
    後才有人出來指認，是否有此情形？）沒有這回事。（問：
    你們是否有在半夜叫兩個紋身的人來恐嚇我，叫我承認此竊
    盜的案子？）沒有這回事。（本院問：提示警卷第1-6頁之
    筆錄，98年6月28日22時30分到6月29日0時55分之警詢筆錄
    是否由你製作的？）對的。（問：當時是深夜被告有無同意
    接受夜間訊問？）本來我們在深夜不製作被告的筆錄，但是
    被告堅持我們替他製作筆錄，我們有經過被告的同意後，才
    替他製作筆錄。（問：被告主張有被你們警察刑求，有無此
    事？）沒有刑求被告，現在什麼時代了還刑求。（問：被告
    的筆錄是否依據被告所述詳細記載的？）被告每一個字都詳
    閱後再回答的。」（見本院卷第74頁正、背面）。且確有臺
    灣雲林地方法院檢察署檢察官核發對丁○○拘提之拘票影本
    在卷可憑（見警卷第38頁），堪認證人丙○○證稱拘捕被告
    ，有檢察官核發之拘票，對被告並未刑求等語，應足採信。
    況查，如警方要刑求被告，係要取得被告於警詢承認其犯行
    之筆錄。但查被告於本案警詢之供述，係否認有被訴犯行，
    則警方有何刑求之必要？又於檢察官向原審法院聲請羈押，
    於原審就應否羈押而訊問被告時，被告並未主張遭警方刑求
    （見原審聲羈卷第12-15頁），於原審審理時亦未陳稱遭警
    方刑求之辯解，復承認有起訴書犯罪事實(一)之犯行（見原審
    卷第90頁），足認被告於本院辯稱被警方拘捕後，遭警方刑
    求云云，不可採信。
二、按被告以外之人於偵查中向檢察官所為陳述，除顯有不可信
    之情況者外，得為證據，刑事訴訟法第159條之1第2項定有
    明文。檢察官在偵查中對被告以外之人所為之偵查筆錄，性
    質上屬傳聞證據，惟刑事訴訟法規定檢察官代表國家偵查犯
    罪、實施公訴，依法其有訊問被告、證人及鑑定人之權，證
    人、鑑定人並須具結，而實務運作時，檢察官偵查中向被告
    以外之人所取得之陳述，原則上均能遵守法律規定，不致違
    法取供，其可信度極高，職是，被告以外之人前於偵查中已
    具結而為證述，除反對該項供述得具有證據能力之一方，已
    釋明「顯有不可信之情況」之理由外，不宜遽指該證人於偵
    查中之陳述不具證據能力。本案證人陳博杉、戊○○、甲○○在檢察官面前之證述筆錄（見偵查卷第59-61頁、第84-86
    頁）係檢察官令其等以證人身分具結後所為之證述，有該證
    人結文附卷可稽（見偵查卷第62、89、90頁），被告並未提
    及檢察官在訊問時有不法取供之情形，亦未釋明上開證人之
    證述有何顯不可信之情況，依上開規定，上開證人在檢察官
    面前之證述筆錄，均自得作為本案證據使用。
三、次按「被告以外之人於審判外之陳述，雖不符前4條之規定
    ，而經當事人於審判程序同意作為證據，法院審酌該言詞陳
    述或書面陳述作成時之情況，認為適當者，亦得為證據。」
    、「當事人、代理人或辯護人於法院調查證據時，知有第
    159條第1項不得為證據之情形，而未於言詞辯論終結前聲明
    異議者，視為有前項之同意。」，刑事訴訟法第159條之5第
    1、2項分別定有明文。查證人乙○○於警詢之證述，雖係被
    告以外之人於審判外之陳述，惟檢察官及被告於本院準備程
    序及審理時，就上開供述證據言詞辯論終結前均未聲明異議
    ，且均查上開證據係由職司犯罪調查、偵查之警方及檢察官
    依法定正當程序作成，查無出於不自由意志之不法情事，本
    院審酌上情認屬適當，依上開規定，自得為證據。另對檢察
    官核發對被告之拘票、附帶搜索筆錄、扣押物品目錄表、贓
    物認領保管單、現場照片等證據，本院亦查無該文書有何故
    意登載不實之顯不可信之情況，依同法第159條之4之規定亦
    得採為證據，合先敘明。
貳、撤銷改判無罪部分：
一、公訴意旨略以：被告丁○○意圖為自己不法之所有，於98年
    6月7日22時許，駕駛車牌號碼2T-7127號自小客車，前往彰
    化縣田中鎮○○路661號，持不詳電子干擾器干擾乙○○擺
    放在該處之兌幣機，使該兌幣機內之硬幣受干擾後陸續掉出
    ，丁○○乃將之裝入背包內，以此方式竊取10元硬幣共520
    枚，合計5千2百元；因認被告此之所為係犯刑法第320條第1
    項之竊盜罪。
二、按不能證明被告犯罪者應諭知無罪之判決；刑事訴訟法第30
    1條第1項定有明文。查公訴人所據以認定被告有此部分之犯
    行，係依證人即被害人乙○○在警訊之證述為據。訊據被告
    丁○○堅決否認，辯稱：98年6月7日下午其駕駛車牌號碼2T
    -7127號自小客車，在臺南縣善化鎮○○○○○道北子店183號
    附近與李珊珊騎乘之機車碰撞，致李珊珊頭部外傷、臉部、
    右肩、雙膝、雙手多處擦傷，而在臺南縣警察局善化分局作
    筆錄並處理，後經和解，已經檢察官為不起訴處分在案，其
    不在被指稱竊盜之現場等語。經查被告於本案檢察官之偵查
    中，曾有臺南縣警察局善化分局以被告丁○○另涉上開過失
    傷害案，徵得檢察官許可，在臺灣雲林看守所借訊丁○○，
    有該分局函及筆錄等影本在卷可憑（見偵卷第21-39頁），
    並有臺南地方法院檢察署98年度偵字第11773號就丁○○過
    失傷害案因和解而不起訴處分書在卷可佐（見本院卷第33頁
    ）。是被告被訴於98年6月7日22時許在上開時地竊取乙○○
    兌幣機內之硬幣云云，被告顯係有不在場證明而屬犯罪不能
    證明，依刑事訴訟法第301條第1項規定，自應為無罪判決之
    諭知。
三、次按檢察官之起訴書，依法固應記載被告之犯罪事實及所犯
    法條，但如其記載不明確或有疑義，事關法院審判之範圍及
    被告防禦權之行使，法院自應經由「訊問」或「闡明」之方
    式，使之明確，此觀刑事訴訟法第273條第1項第1款規定，
    法院得於第一次審判期日前，傳喚被告或其代理人，並通知
    檢察官、辯護人、輔佐人到庭，行準備程序，為「起訴效力
    所及之範圍與有無變更檢察官所引應適用法條之情形」之處
    理，及該法條第1項第1款立法理由之說明「依本法第264條
    第1項（應係第2項之誤植）第2款規定，檢察官之起訴書固
    應記載被告之犯罪事實及所犯法條，惟如記載不明確或有疑
    義，事關法院審判之範圍及被告防禦權之行使，自應於準備
    程序中，經由訊問或闡明之方式，先使之明確，故首先於第
    1款定之。」甚明。茍法院就起訴書所記載關於被告犯罪事
    實及所犯法條不明確或有疑義之部分，經由「訊問」或「闡
    明」之方式，加以更正，當事人復無爭執，法院就已更正之
    被告犯罪事實及所犯法條，依法定訴訟程序進行審判，即不
    能指為違法（最高法院97年度台非字第108號判決意旨參照
    ）。查本件被告堅決反對原審將檢察官原起訴書所指，於「
    96年6月7日22時許」之犯罪時間，更正為「98年5月31日22
    時」，於上訴狀並指稱原審「非要給被告羅織罪名」而為有
    罪判決（見本院卷第9頁）。按法院不得就未經起訴之犯罪
    審判，刑事訴訟法第268條定有明文。而刑法於95年7月1日
    以後關於連續犯及牽連犯之規定已刪除，原則上採一罪一罰
    ，則如被告「於98年5月31日有竊盜犯行」及「於98年6月7
    日有竊盜犯行」，應屬二犯罪行為。本案於被告提出關於其
    「被訴98年6月7日之竊盜犯行」，有不在場之確切證據後，
    因被害人乙○○更正所謂被竊時間為「98年5月31日」，審
    理法院應非得率予更正所謂被告犯罪時間為「98年5月31日
    」。然原判決就此部分未查，以證人乙○○原證稱其被竊時
    間「96年6月7日22時許」係錯誤，正確時間應係「係98年5
    月31日」云云（見原審卷第137頁），即認公訴人更正被告
    此次犯罪日期，為屬正當而准予更正，並為有罪判決，顯有
    未當，被告上訴指摘此部分原判決不當，為屬有據，應由本
    院將原判決此部分予撤銷，並為無罪判決之諭知，以期適法
    。至於被告是否於98年5月31日有竊盜犯行，乃檢察官應另
    行調查偵辦之問題，非本案所得審究，併此敘明。
、上訴駁回部分：
一、訊據被告固坦承於98年5月28日確有前往嘉義縣朴子市○○
    路210號戊○○擺設娃娃機之場所，惟矢口否認有何竊盜犯
    行，辯稱：去嘉義朴子那一次，伊是要去配天宮拜拜時，有
    以50元在兌幣機換鈔，結果掉了1千元硬幣下來，伊就把錢
    拿回去，98年6月4日當日伊在學甲，沒有去雲林縣元長鄉甲○○擺放娃娃機的地方云云。
二、經查：
    (一)證人戊○○於檢察官偵查中結證稱：98年5月28日中午1點
      多，地點是朴子市○○路，住附近的朋友通知我，我剛好
      在附近過去，看到被告的車子正好要離開，有看到被告及
      另外一個人，我進去後才知道機台被破壞，金錢短少，去
      調附近廟宇的監視器才知道車號。被告瘦瘦高高的，很好
      認（見偵查卷第85頁）。與其於警詢中證稱其當時發現2
      名歹徒乘坐車牌號碼2T-7127號自用小客車停放嘉義縣朴
      子市○○路210號旁，穿紅色上衣、戴紅帽之人（下稱紅
      衣男子）先將監視器鏡頭遮住，另穿白色上衣、戴白帽之
      人走向兌幣機，將不詳機器放到兌幣機投幣口，10元硬幣
      就持續掉落出來等語（見警卷第8頁）一致。觀諸附卷監
      視器翻拍照片所示，98年5月28日中午12時59分25秒，穿
      戴紅衣帽男子手持某物往監視器方向似欲遮住鏡頭；13時
      1分51秒，身著白衣、深色短褲、拖鞋、頭戴帽子、斜背
      側背包之男子（下稱白衣男子），站在兌幣機前，手持某
      物在兌幣機投幣口前方，13時2分，白衣男子離開後，紅
      衣男子站在該兌幣機右前方，抬頭望向設在另一不同角度
      之監視攝影機鏡頭（見警卷第30-31頁）。而戊○○指稱
      被告即係鏡頭中出現之白衣男子，所述被告高瘦之特徵適
      與被告之體型相似，且戊○○當時記下該白衣男子行竊完
      畢所乘坐之自用小客車為銀色台塑廠牌、車牌號碼為2T-
      7127號，此與被告自承其所有自用小客車之顏色、廠牌相
      符，並有車籍查詢基本資料詳細畫面表1紙在卷可稽（見
      偵查卷第74頁）。且被告於98年10月12日原審審理時亦承
      認有起訴書犯罪事實(一)（即此部分）之犯行（見原審卷第
      90頁）。是依上開事證，足明卷附監視器攝得翻拍畫面中
      竊取兌幣機內硬幣之白衣男子為被告一情，應可認定。
    (二)甲○○所經營位於雲林縣元長鄉○○路113號之娃娃機擺
      設場所，於98年6月4日所拍攝之監視器錄影呈現下列畫面
      ：22時4分48秒，出現1名身穿白色上衣、深色短褲、拖鞋
      、斜背側背包，手撐深色雨傘男子（下稱撐傘白衣男子）
      走向兌幣機前；22時4分48秒，撐傘白衣男子彎腰觀看兌
      幣機；22時5分3秒，撐傘白衣男子右半側傾斜靠近兌幣機
      ；22時5分17秒，撐傘白衣男子右手舉高接近兌幣機；22
      時5分24秒，撐傘白衣男子彎腰手往下接近兌幣口；22時5
      分50秒，撐傘白衣男子左側身探向兌幣機後方（見警卷第
      33-34頁）。據此，證人甲○○於檢察官偵查中結證稱：
      當日我在店對面，看到被告駕駛的自小客車停在附近的全
      家便利商店，其中一人下車撐傘走進店內，他下車未撐傘
      前我有看到他的長相，確定就是被告（即畫面中之撐傘白
      衣男），他用干擾器干擾兌幣機的IC板，造成亂碼，讓錢
      掉下來，總共損失約5千元，車上留有另一人未下車（見
      偵查卷第85-86頁）。證人甲○○於原審作證，猶具體肯
      認被告即是當日之竊賊，並說明係因案發前數天，同行之
      人有遭人以同樣手法破壞兌幣機竊取零錢，故而特別注意
      被告之車型及車牌（見原審卷第91、93頁）。被告質疑證
      人甲○○於原審證稱其店之對面無派出所等語係不正確，
      以佐證證人甲○○證述不實云云。經本院於99年3月23日
      傳喚證人甲○○到庭結證稱「（檢察官問：98年6月4日22
      時在元長鄉○○路113號，你有無看到被告在你那邊偷你
      的對兌幣機的錢？）當時我在我的店的對面，被告丁○○
      是撐傘進入我的娃娃機的店面，當天沒有下雨，我透過『
      監視器』看到被告丁○○偷竊的過程。（問：你由『監視
      器』看到被告的背影還是全身？）當時我在沒有在我的店
      面，我在對面的街道，因為同行在我發現之前，就有通報
      ，所以我當天就在該處等候。（問：你說同行通報是誰？
      ）戊○○。（問：你是否有看清楚是否在庭上的被告偷的
      ？）是的。（問：被告是否開台塑的車？）是的。（問：
      以前你在檢察官偵查中及法院審理時作證是否實在？）實
      在。（被告問：你以前作證時，你說你的店面對面沒有派
      出所，我認為有，究竟是有沒有派出所？）我的店正對面
      沒有派出所，但是距離約兩、三百公尺有元長分駐所。（
      問：為什麼你與我不認識，你卻知道我是煙毒犯？）因為
      我去報案後，根據警方查詢他的車籍資料得知被告姓名後
      ，然後在查詢之後，才知道被告有煙毒前科。（問：你是
      6月4日失竊的，為何你6月28、29日才去斗六市報案？）
      因為我的住所在斗六市，機台放在元長鄉，我認識丙○○
      先生，他在斗六的派出所服務，所以我才去向丙○○報案
      。（被告問：你與戊○○是否都認識丙○○？）戊○○報
      案後才認識丙○○。我是之前經朋友介紹就認識丙○○的
      。（本院問：元長分駐所是否在元長鄉○○路124之2號？
      提示地圖）沒錯。（問：元長分駐所距離你的店面中山路
      113號有多遠？）約兩、三百公尺。（問：你之前作證講
      說你的店對面沒有分駐所，是何所指？）我的意思是我的
      店正對面那幾間，並沒有派出所的意思。」（見本院卷第
      72頁背面至73頁背面）。本院觀察甲○○於作證時之態度
      ，其語氣肯定，沒有模稜兩可情形，甚至在與被告對質時
      ，確定被告就是出現在現場之人；參酌被告前於87、88年
      間，曾有違反肅清煙毒條例、麻醉藥品管理條例、毒品危
      害防制條例前科紀錄，有臺灣高等法院被告前案紀錄表存
      卷足查，益證甲○○前開證詞之可信度高。再者，此次監
      視錄影機拍到之撐傘白衣男子與前述在戊○○營業場所攝
      得之白衣男子，除前者改以撐傘替代帽子遮蔽臉部外，無
      論身型、衣著顏色、搭配均雷同，連側背包係由左上往右
      下方向之背法亦屬一致，顯然可認2者為同1人無訛，由此
      適足以佐證甲○○指認被告即為98年6月4日晚上10時許，
      在雲林縣元長鄉○○路113號，自車牌號碼2T-7127號自用
      小客車下車，撐傘進入店內，以不詳電子干擾方式竊取其
      所有兌幣機內硬幣約5千元等情為真。
    (三)被告曾經向案外人陳博杉要約一同竊取兌幣機內硬幣，惟
      遭陳博杉拒絕等情，業據證人陳博杉於原審證述屬實（見
      原審卷第99頁）。依陳博杉證述之情節，被告係在雙方簽
      和解書（98年6月6日）前約半個月，在雙方友人「和仔」
      位在臺南學甲住處，向其提出要約（見原審卷第99頁背面
      、偵查卷第59頁），陳博杉能具體說出明確之時間、地點
      ，且於檢察官作證及原審詰證時已隔約2個月，尚能證述
      一致，陳博杉證詞之可信度極高，可認被告有以不明手法
      竊取兌幣機內硬幣之能力。又警方於98年6月28日執行拘
      提被告時，在其所有上開自小客車上扣得記事簿1本，該
      記事簿上載有「有影」、「飛絡力」等字樣，經檢察官在
      偵查中命被告當庭書寫「飛絡力」、「無射影」等字，被
      告所書寫之「飛」字中間擠成一團，繕寫之「影」字右側
      三撇之最後1撇不規則扭轉（見偵查卷第8頁），與上開記
      事簿中書寫之「飛」、「影」2字之勾勒、筆順等書寫習
      慣近似（見警卷第2、3、5、6頁）。被告於原審審理時推
      翻之前否認記事簿非其所有之說詞，改供承該本記事簿不
      是陳博杉所有，其上有些內容確為其書寫（見原審卷第10
      1頁背面、第102頁背面）。經仔細核閱該記事簿內容（見
      警卷第48-113頁），發現其中多載明「無人店」、「有影
      」、「無人看」、「有影」、「可用」、「試無效」、「
      有店員」，顯然被告曾經詳細實地勘察並紀錄他人擺放娃
      娃機場所之狀況，非如被告所辯係為其尋找擺放娃娃機地
      點而紀錄。再者，該記事簿第42頁寫明「家樂福，雲林縣
      斗六市○○路○段，地下1F，瑩資，防電，用4105粒，用
      波頻率（連續用幾次）就可以了」（見警卷第88頁），適
      足以佐證被告有以電子頻率干擾方式使機台故障取得硬幣
      之經驗。末以，檢察官於偵查中諭令被告書寫地址「朴子
      市○○路與文化南路」5次，被告依指示寫成「卦子市○○路與文化南路」（見偵查卷第87頁、第91頁），其中「
      卦子市」與前開記事簿第54頁記載「卦子市○○○路與文
      化南路，一場全有射瑩資，配對公…」（見警卷第100頁
      ），「卦」為「朴」之錯別字相同，而該「配對公」亦核
      與前揭戊○○擺設娃娃機場所（朴子市○○路210號）附
      近之「配對宮」發音一致，益徵被告確實曾經勘察過戊○○擺設娃娃機之場所，並將該處所究有無攝影機一事寫下
      ，被告顯然刻意去過「朴子市○○路210號」觀看地形，
      其辯稱僅至「配對宮」拜拜而巧遇前開紅衣流浪漢云云，
      顯無足採。
    (四)綜合上開證人戊○○、甲○○之證述，及證人陳博杉之證
      詞，與扣案記事簿記載之內容，均足以佐證被害人戊○○
      、甲○○證述有關於上開時、地，以不詳電子干擾器干擾
      其等設於前揭地點之兌幣機，並因而取得掉自機台內落下
      之硬幣者確為被告等語，信而有徵。從而本案事證明確，
      被告2次竊盜犯行均堪認定，應予依法論科。
三、核被告所為，均係犯刑法第320條第1項之竊盜罪。被告就犯
    罪事實一之(一)、(二)部分犯行，各與不詳之成年男子間，分別
    有犯意之聯絡及行為之分擔，為共同正犯。被告所犯上開2
    次竊盜犯行，犯意各別，應分論併罰。又被告有前開犯罪前
    科經法院判刑確定，於93年9月24日執行完畢之事實，有臺
    灣高等法院被告前案紀錄表在卷可憑，其於受有期徒刑執行
    完畢後，5年以內故意再犯均為有期徒刑以上之本罪，為累
    犯，均應依刑法第47條第1項規定，加重其刑。
四、原審審理結果，認此部分被告罪證明確，因而適用刑法第28
    條、第320條第1項、第47條第1項、第41條第1項前段，刑法
    施行法第1條之1第1項、第2項前段，並審酌被告現為四十餘
    歲之壯年，以擺設娃娃機為業，卻以前述手法竊取同行擺設
    之兌幣機，無視法紀，造成同業人心惶惶，尊重他人財產權
    觀念薄弱，亦影響社會治安，犯後未能坦白認錯，不知悔悟
    ，惟念其所竊取之現金約1萬餘元，為國中畢業之教育程度
    ，智識非高，家中領養1子等一切情狀，分別量處有期徒刑6
    月、6月；並載明扣案之乾電池1組、三用電表1台、挫刀、T
    字工具鑰匙、萬能鉗各1支、鎖頭3個、鑰匙2支、鐵線4 條
    、透明膠布1個、縫紉線1捲、鑰匙1串、記事簿1本，被告辯
    稱除乾電池及T字工具鑰匙非其所有外，其餘之物皆為其所
    有，但未用以犯本案竊盜罪。審核上開扣案物，係被告於98
    年6月28日為警拘提時扣得，距被告上開3次竊盜犯罪時間已
    遠，亦無證據足資證明被告持之犯罪，而記事簿係供被告記
    載之用，與竊盜無直接關聯，敘明均不予以宣告沒收。本院
    審核原判決此部分，並無違誤，所為量刑亦屬適當，被告上
    訴否認犯罪，為無理由，應予駁回。
據上論斷，應依刑事訴訟法第368條、第369條第1項前段、第364
條、第301條第1項前段，判決如主文。
本案經檢察官林炎昇到庭執行職務。
中    華    民    國    99    年     4    月    20    日
                  刑事第一庭    審判長法  官  茆臺雲
                                      法  官  蔡長林
                                      法  官  王明宏
以上正本證明與原本無異。
不得上訴。
                                      書記官  黃全忠
中    華    民    國    99    年    4     月    20    日
附錄本判決論罪科刑法條：
刑法施行法第1條之1、刑法第320條第1項：
意圖為自己或第三人不法之所有，而竊取他人之動產者，為竊盜
罪，處5年以下有期徒刑、拘役或新臺幣15,000元以下罰金。

司法院資訊處製作；財團法人民間司法改革基金會備份。
